# ALEXIS CHAVARRIA

**DESARROLLADOR FULL STACK** 



## CONTACTO



Teléfono

322 261 4015



Correo

alexischavarria@hotmail.com



Ubicación

Bogotá, Colombia



**Portafolio** 

https://vex-alexis.github.io/



## **HABILIDADES**

Trabajo en equipo
Pensamiento creativo
Manejo de emociones
Comunicación asertiva
Toma de decisiones
Empatía



# **HERRAMIENTAS**

Java SpringBoot
C# ASP.NET
JavaScript Angular

Docker Microservicios

Git AWS
DevOps Azure
PostgreSQL SQLServer



# **PERFIL**

Desarrollador de software con 4 años de experiencia en el diseño, análisis y construcción de soluciones digitales.

Desarrollo en Java con SpringBoot, C# con .NET y NodeJS con ExpressJS de microservicios con persistencia SQL y NoSQL. Desarrollo de módulos Frontend con Angular.

Trabajo bajo metodologías agiles como Scrum, DevOps.



## **EXPERIENCIA**

#### **Desarrollador Full Stack**

Actual

**CUN - Corporación Unificada Nacional** 

Construir servicios en Java-SpringBoot y C#-ASP.NET, integrando interfaces con Angular. Desarrollar y desplegar aplicaciones corporativas a la medida, aprovechando AWS como S3, Dynamo, Lambda, Step Functions.

#### Analista de software

2022 - 2023

**SoftwareOne** 

Implementar nuevos requerimientos a aplicaciones en producción con Java y SpringBoot. Garantizar el funcionamiento optimo del CRM Dynamics365 con C#, .NET, JavaScript y Azure Services. Extraer datos e implementar paneles interactivos de Power BI.

### **Desarrollador Web**

2020 - 2022

**Freelance** 

Diseñar, implementar y desarrollar sitios web, tanto estáticos como dinámicos, abarcando todas sus capas, desde la interfaz de usuario hasta la lógica de servidor usando HTML, CSS, JavaScript y Java con springBoot.



# **EDUCACIÓN**

2021 - 2023 | Graduado

Técnico en programación de aplicaciones y servicios para la nube.

**SENA** 

2022 | Certificado

Desarrollador junior de aplicaciones web

Universidad Tecnológica de Pereira

2020 | Certificado

Diseño de videojuegos en tercera persona con Unity SENA